ACORDAO-COMPLETO-2368584

ACÓRDÃO DE RELAÇÃO

ACÓRDÃO DE RELAÇÃO 8174/2019 ATA 29/2019 - PRIMEIRA CÂMARA

Acórdão 8174/2019-TCU-Primeira Câmara
Vistos, relacionados e discutidos estes autos de recurso de reconsideração, interposto por José Amauri dos Santos (R001, peça 95) , contra o Acórdão 8213/2018-TCU-Primeira Câmara (peça 72) , por meio do qual, esta Corte julgou irregulares as contas do responsável e aplicou-lhe débito solidário;
Considerando que a notificação da decisão ocorreu em 30/1/2019 (peça 93) e que, o presente recurso foi interposto em 25/2/2019; expirado, portanto, o prazo de 15 (quinze) dias estabelecido no art. 33 da Lei 8.443/1992; 
Considerando que o parágrafo único do art. 33 da Lei 8.443/92, c/c o art. 285, caput e § 2º, do Regimento Interno do TCU não autorizam o conhecimento de recurso de reconsideração intempestivo, salvo em razão da superveniência de fatos novos; 
Considerando que a análise do recurso pela Serur demonstrou que os elementos apresentados não suprem a exigência necessária para que seja relevada a intempestividade; 
Considerando os pareceres uniformes da Secretaria de Recursos e do Ministério Público junto ao Tribunal no sentido do não-conhecimento do presente recurso, por ser intempestivo e não apresentar fatos novos; 
Os Ministros do Tribunal de Contas da União, reunidos em Sessão de Primeira Câmara, ACORDAM, por unanimidade, com fundamento no art. 33, parágrafo único, da Lei 8.443/1992 c/c o art. 285, caput e § 2º, do Regimento Interno do TCU, em não conhecer do recurso de reconsideração e dar ciência deste acórdão e da instrução, peça 100, ao recorrente.
1. Processo TC-Processo 018.508/2013-8 (TOMADA DE CONTAS ESPECIAL) 
	1.1. Responsáveis: Abson Praxedes de Carvalho (XXX.509.459-XX) ; José Amauri dos Santos (XXX.492.215-XX) ; Prefeitura Municipal de Jaru - RO (04.279.238/0001-59) ; Roberto Emanuel Ferreira (XXX.513.621-XX) 
	1.2. Recorrente: José Amauri dos Santos (XXX.492.215-XX) 
	1.3. Órgão/Entidade: Prefeitura Municipal de Jaru - RO
	1.4. Relator: Ministro Walton Alencar Rodrigues
	1.5. Representante do Ministério Público: Procurador Marinus Eduardo De Vries Marsico
	1.6. Relator da deliberação recorrida: Ministro-Substituto Augusto Sherman Cavalcanti
	1.7. Unidades Técnicas: Secretaria de Recursos (SERUR) ; Secretaria de Controle Externo de Tomada de Contas Especial (SecexTCE) .
	1.8. Representação legal: Pedro Humberto Ferreira, representando José Amauri dos Santos; Henrik Franca Lopes, representando Prefeitura Municipal de Jaru - RO. 
	1.9. Determinações/Recomendações/Orientações: não há.

Primeira Câmara

Prefeitura Municipal de Jaru - RO

Abson Praxedes de Carvalho (XXX.509.459-XX); José Amauri dos Santos (XXX.492.215-XX); Prefeitura Municipal de Jaru - RO (04.279.238/0001-59); Roberto Emanuel Ferreira (XXX.513.621-XX)

ACORDAO-COMPLETO-2542048

Acórdão de Relação 3888/2022 - Primeira Câmara

Acórdão de Relação

WALTON ALENCAR RODRIGUES

Ministro-Substituto Augusto Sherman Cavalcanti

Pedro Humberto Ferreira, representando José Amauri dos Santos; Henrik Franca Lopes, representando Prefeitura Municipal de Jaru - RO.

Procurador Marinus Eduardo De Vries Marsico

TOMADA DE CONTAS ESPECIAL (TCE)

Secretaria de Recursos (SERUR); Secretaria de Controle Externo de Tomada de Contas Especial (SecexTCE).